最高法院民事裁定　　　　　　　九十四年度台簡上字第一九號
　　上　訴　人　甲○○
　　訴訟代理人　林玟岑律師
　　被 上訴 人　亞青建設股份有限公司
　　法定代理人　汪昌國
上列當事人間請求給付票款事件，上訴人對於中華民國九十四年
四月二十六日台灣台北地方法院第二審判決（九十四年度簡上字
第二○號），提起上訴，本院裁定如下：
    主  文
上訴駁回。
第三審訴訟費用由上訴人負擔。
    理  由
按對於簡易訴訟程序之第二審判決，其上訴利益逾民事訴訟法第
四百六十六條所定之額數者，當事人僅得以其適用法規顯有錯誤
為理由，逕向最高法院提起上訴，並須經原裁判法院之許可。此
項許可，以訴訟事件所涉及之法律見解具有原則上之重要性者為
限，此觀同法第四百三十六條之二第一項、第四百三十六條之三
第一項及第二項之規定自明。所謂適用法規顯有錯誤，係指原第
二審判決就其取捨證據所確定之事實適用法規顯有錯誤而言，不
包括認定事實不當、判決不備理由或理由矛盾之情形在內。本件
上訴人對於原第二審判決逕向本院提起上訴，係以：被上訴人於
系爭支票背面蓋章，係屬背書，非領款之證明，無票據法第一百
四十四條、第七十四條規定之適用，亦與最高法院四十八年台上
字第一七八四號判例、五十二年度台上字第二三○四號判決所稱
之事實不同；原第二審引用上開法條、判例，適用法規顯有錯誤
。縱認被上訴人非以轉讓之意思而為背書，依最高法院六十五年
台上字第一五五○號判例意旨，被上訴人仍不免其票據責任。原
第二審就伊該項主張恝而不論，亦有理由不備及判決不適用法規
之違法。再依一般票據實務，如擬取消禁止背書轉讓之記載，僅
蓋公司法定代理人印章即可；而公司為背書時，亦以蓋用公司印
章為已足。原第二審認支票正面禁止背書轉讓之記載，僅蓋發票
人法定代理人之印章及支票背面領款人欄僅蓋被上訴人橡膠條戳
，未蓋其法定代理人印章，均與一般禁止背書轉讓、背書之情形
不符云云，亦與經驗法則有違云云，為其論據。惟原審係依被上
訴人於系爭支票背面領款人欄蓋用該公司橡膠條章戳，其下載有
該公司之帳戶號碼（嗣遭人刪除），且經銀行蓋有提示付款之註
記（按指被上訴人所稱其委託日盛國際商業銀行取款之記載）等
情，認定系爭支票背面被上訴人所蓋條戳章，係委託銀行取款，
非屬轉讓背書，此乃第二審判決確定事實當否之問題，與適用法
規是否顯有錯誤無涉。另本院六十五年台上字第一五五○號判例
係指背書人於票據背面簽名，形式上合於背書規定，縱令非以背
書轉讓之意思而背書，仍不免背書人之責任；而原第二審既依系
爭支票背面之記載，認形式上被上訴人係委託銀行取款，非屬轉
讓背書，自無上開判例之適用。至於原第二審謂支票正面禁止背
書轉讓之記載，僅蓋發票人法定代理人之印章及支票背面領款人
欄僅蓋被上訴人橡膠條戳，未蓋其法定代理人印章，與一般記載
禁止背書轉讓、背書之常情不符等語，僅屬贅述，與判決結果無
關。且本件經核亦無所涉及之法律見解具有原則上重要性之情事
，上訴人逕向本院提起上訴，不合民事訴訟法第四百三十六條之
二第一項及第四百三十六條之三第二項之規定而不應許可，其上
訴難謂合法。
據上論結，本件上訴為不合法。依民事訴訟法第四百三十六條之
五第一項、第九十五條、第七十八條，裁定如主文。
中　　華　　民　　國　九十四　年　　六　　月　 十七 　日
                      最高法院民事第六庭
                          審判長法官  吳　啟　賓
                                法官  高　孟　焄
                                法官  朱　建　男
                                法官  李　彥　文
                                法官  王　仁　貴
      本件正本證明與原本無異
                                      書  記  官
中　　華　　民　　國　九十四　年　　六　　月　 三十 　日
                                                      Ｑ
